【裁判字號】    88,易,4103
【裁判日期】    890124
【裁判案由】    就業服務法
【裁判全文】
臺灣板橋地方法院刑事判決                        八十八年度易字第四一三號
    公  訴  人  臺灣板橋地方法院檢察署檢察官
    被      告  甲○○
右列被告因違反就業服務法案件，經檢察官提起公訴（八十八年度偵字第七九四九號
），本院判決如左：
    主  文
甲○○違反雇主不得聘僱許可失效之外國人之規定，其聘僱人數為壹人，處罰金新台
幣參萬元，如易服勞役以銀元參佰元（即新台幣玖佰元）折算壹日。
    事  實
一、甲○○明知就業服務法第五十三條第一款規定雇主不得聘僱或留用未經許可或許
    可失效之外國人，竟於民國（下同）八十六年二月間某日起至同年四月間某日止
    ，在其所經營，位於台北縣泰山鄉○○路四十六巷十七號峻峰工程有限公司（以
    下簡稱峻峰公司，另行偵查）內，以日薪新台幣（下同）一千元之代價，聘僱許
    可失效之泰國人KHAMTHA TA（八十四年十月二十六日，由冠裕鑄造股份有限公司
    申請僱佣，八十五年十月十六日撤銷聘僱許可），在上址從事木梯安裝製造之工
    作，且供膳宿。嗣於八十八年十月十八日二十三時許，在台北縣板橋市○○路上
    ，為警查獲KHAMTHA TA，並自其身上扣得梁長裕之名片一張，始悉上情。
二、案經台北縣警察局土城分局報請臺灣板橋地方法院檢察署檢察官偵查起訴。
    理  由
一、訊據被告甲○○固不否認泰籍勞工KHAMTHA TA曾於峻峰公司內工作，然矢口否認
    雇用該勞工，辯稱：上開泰籍勞工係由外包商綽號「老師」者所雇用云云。惟查
    ，右揭事實業據KHAMTHA TA於警訊時證述甚詳，且KHAMTHA TA於為警查獲時，身
    上仍攜帶被告之名片，並稱名片上所載之人即為其雇主，有該上開名片扣案可佐
    。雖證人梁國強於偵查中證稱，KHAMTHA TA確係綽號「老師」之工頭所僱用云云
    ，惟梁國強亦受僱於被告，且稱被告為叔公，二人關係密切，參以被告及梁國強
    均未能提出「老師」之真實姓名年籍供本院調查，梁國強所證，尚不足為被告有
    利之認定，被告所辯亦不足採信。又KHAMTHA TA確係他人僱用後，許可失效之外
    國人，亦有外僑入出境紀錄端末查詢報表及行政院勞工委員會查詢表各一紙在卷
    可稽。是被告犯行事證明確，洵堪認定。
二、按雇主不得聘僱或留用未經許可或許可失效之外國人，為八十二年五月八日公佈
    施行之就業服務法第五十三條第一款所明定。核被告所為，僱用許可失效之外國
    人一人，違反上開第五十三條第一款規定，應依同法第五十八條第一項前段論科
    。爰審酌被告犯罪之動機、目的、手段、犯罪情節及其品性、生活狀況、智識程
    度及犯後態度等一切情狀，量處如主文所示之刑，並諭知罰金易服勞役之折算標
    準，以示懲處。
據上論斷，應依刑事訴訟法第二百九十九條第一項前段，就業服務法第五十八條第一
項前段，刑法第十一條前段、第四十二條第二項，現行法規所定貨幣單位折算新台幣
條例第二條，罰金罰鍰提高標準條例第二條，判決如主文。
本案經檢察官蔡顯鑫到庭執行職務
中      華      民      國    八十九    年      一      月    二十四   日
                                      台灣板橋地方法院刑事第四庭
                                          法  官  王  敏  慧
右正本証明與原本無異
如不服本判決應於送達後十日內向本院提出上訴狀
                                          書記官  廖  美  紅
中      華      民      國    八十九    年      一      月    二十八   日
附錄本案論罪科刑法條全文：
就業服務法第五十八條
違反第五十三條第一款、第二款或第三款規定，其聘僱或留用之人數為一人者，處六
月以下有期徒刑、拘役或科或併科新台幣九萬元以下罰金；其聘僱或留用人數為二人
以上者，處三年以下有期徒刑、拘役或科或併科新台幣三十萬元以下罰金。
法人之代表人、法人或自然人之代理人、受雇人或其他從業人員，因執行業務犯前項
之罪者，除處罰其行為人外，對該法人或自然人亦科以前項之罰金。


司法院資訊處製作；財團法人民間司法改革基金會備份。
